臺灣士林地方法院民事裁定
110年度消債更字第223號
債  務  人  趙安綺（原名趙敏如，改為趙柏雅，再改為趙翊                      楟，又改為趙安綺）
代  理  人  林如君律師
上列債務人聲請更生事件，本院裁定如下：
    主  文
債務人趙安綺（原名趙敏如，改為趙柏雅，再改為趙翊楟，又改
為趙安綺）自民國一百一十年十二月二十九日十七時起開始更生
程序。
命司法事務官進行本件更生程序。
    理  由
一、按債務人對於金融機構負債務者，在聲請更生前，應向最大
    債權金融機構請求協商債務清償方案，或向其住、居所地之
    法院或鄉、鎮、市、區調解委員會聲請債務清理之調解，消
    費者債務清理條例（下稱消債條例）第151條第1項定有明文
    。次按債務人不能清償債務或有不能清償之虞，且無擔保或
    無優先權之本金及利息債務總額未逾新臺幣（下同）1,200
    萬元者，於法院裁定開始清算程序或宣告破產前，得向法院
    聲請更生，此觀消債條例第3條、第42條第1項規定自明。又
    法院開始更生程序之裁定，應載明其年、月、日、時，並即
    時發生效力；法院裁定開始更生程序後，得命司法事務官進
    行更生程序，復為消債條例第45條第1項、第16條第1項所明
    定。
二、聲請意旨略以：伊有不能清償債務之虞，前已向本院聲請債
    務清理之調解，惟調解不成立。又伊無擔保或無優先權之本
    息債務總額未逾1,200萬元，復未經法院裁定開始清算程序
    及宣告破產，爰聲請更生等語。
三、經查，債務人主張之上開事實，有財團法人金融聯合徵信中
    心當事人綜合信用報告之債務清理條例前置協商專用債權人
    清冊（見本院110年度司消債調字第254號，下稱調解卷，第
    8至11頁背面）、民國108至109年度綜合所得稅各類所得資
    料清單（見調解卷第12至13頁、本院卷第42頁）、全國財產
    稅總歸戶財產查詢清單（見調解卷第14頁、本院卷第44頁）
    、勞工保險被保險人投保資料表（見調解卷第15至15頁背面
    、本院卷第98至99頁）、房屋租賃契約書（見調解卷第16至
    17頁、本院卷第100至101頁）、臺灣臺北地方法院（下稱臺
    北地院）110年7月2日北院忠110司執獲字第66311號執行命
    令（見本院卷第18至19頁）、調解不成立證明書（見調解卷
    第74頁、本院卷第12頁）、債務人現戶全戶戶籍謄本（見本
    院卷第40頁）、臺北地院110年8月31日北院忠110司執獲字
    第66311號執行命令（見本院卷第46頁）、臺北地院110年10
    月27日北院忠110司執公字第114334號執行命令（見本院卷
    第48頁）、臺北地院110年8月31日北院忠110司執獲字第860
    42號執行命令（見本院卷第50頁）、機車行照（見本院卷第
    52頁）、108年7月起迄今之存摺封面及內頁影本（見本院卷
    第54至65頁）、集保戶往來參加明細資料表（見本院卷第66
    至67頁）、保管帳戶客戶餘額表（見本院卷第68頁）、客戶
    存券異動明細表（見本院卷第70至71頁）、投資人於各專戶
    無資料明細表（見本院卷第72頁）、投資人於清算交割銀行
    未開戶明細表（見本院卷第74頁）、證券存摺封面影本（見
    本院卷第76頁）、中華民國人壽保險商業同業公會投保查詢
    資料（見本院卷第78頁）、中國人壽保單號碼00000000保單
    首頁（見本院卷第80頁）、中國人壽新康寧終身醫療保險（
    見本院卷第81頁）、中國人壽新康寧終身防癌保險（見本院
    卷第82頁）、中國人壽保單號碼00000000保單首頁（見本院
    卷第83頁）、中國人壽保險股份有限公司續期保險費送金單
    （見本院卷第84頁）、髮品業務帳目明細（見本院卷第86至
    97頁）在卷可稽，堪認屬實。債務人居住於新北市汐止區，
    名下財產有機車1輛殘值甚微（見本院卷第52頁），每月收
    入約21,202元（見本院卷第37頁），每月必要支出即必要生
    活費用依新北市110年每人每月最低生活費1.2倍計算為18,7
    20元，依債務人之債務總金額已達2,822,844元（見調解卷
    第6頁）觀之，綜合評估債務人財產、信用及勞力等狀況，
    堪認債務人有不能清償債務之虞。此外，復查無消債條例第
    6條第3項、第8條或第46條各款所定駁回更生聲請之事由，
    債務人聲請更生，應屬有據，爰依首揭規定，裁定其應予開
    始更生程序，並命司法事務官進行本件更生程序。
四、爰裁定如主文。
中　　華　　民　　國　　110 　年　　12　　月　　29　　日
                  民事第三庭  法　官　陳世源　
以上正本係照原本作成。
本件裁定不得抗告。　　　　　　　　　
中　　華　　民　　國　　110 　年　　12　　月　　29　　日
                              書記官  吳婉萱